# 求助陈版主：BOT BOT 合并现金流量表如何列示？

提问人：xyd617 时间：2020-04-21 13:16:51
问题 1 、在金融资产模式、无形资产模式或混合模式下，为购建项目支付的资金、回购期后项目公司收到的回购款，在个别现金流量表和社会资本方合并现金流量表中如何列示？
（ 1 ）为购建项目支付的现金在现金流量表中的列示
如果项目公司自身未提供基础设施建造服务，按照《企业会计准则解释第 2 号》第五条规定将建造过程中支付的工程价款等分别确认为金融资产或无形资产，则：在无形资产模式下，其业务实质是项目公司支付资金购建一项无形资产，因此应作为购建长期资产的投资活动现金流；在金融资产模式下，则该业务实质是项目公司向授予方提供一项长期债权并享有实际利率收益，则仍然是属于购建长期资产的投资行为，相关资金流我们建议在项目公司个别报表均计入投资活动现金流出。
而在社会资本方的报表中，则由于该部分资金流出相当于企业提供建筑服务所支付资金，应分类为经营活动现金流出。即：
①关于个别报表层面的现金流量列示，母公司个别报表相关支出是“购买商品、接受劳务支付的现金”，项目公司的工程款现流支出属于“购建固定资产、无形资产和其他长期资产支付的现金”。另外，利息支出应在“分配股利、利润或偿付利息支付的现金”中列报。
②合并报表层面，由于母公司提供了建造服务，在合并报表层面需确认相关建造收入，因此其采购支出属于成本支出的一部分，仍然属于“购买商品、接受劳务支付的现金”，无需转入“购建固定资产、无形资产和其他长期资产支付的现金”。
问题： 关于瑞华研究 关于BOT项目合并报表层面，现金流量表对于母公司提供建造服务，子公司运营。合并现金流量表对于母公司销售商品提供劳务收到的现金与子公司购建固定资产、无形资产和其他长期资产支付的现金是否需要抵消？

回答人：chenyiwei
合并现金流量表对于母公司销售商品提供劳务收到的现金与子公司投资活动支付现金仍需进行抵销。在建设期内，仅体现与母公司确认的建造成本相对应的“购买商品、接受劳务支付的现金”。